【裁判字號】    97,上訴,902
【裁判日期】    970623
【裁判案由】    違反毒品危害防制條例
【裁判全文】
臺灣高等法院高雄分院刑事判決         97年度上訴字第902號
上  訴  人
即  被  告  甲○○
                    (現另案在竹田分監執行中）
上列上訴人因違反毒品危害防制條例案件，不服臺灣屏東地方法
院97年度訴字第91號中華民國97年4 月2 日第一審判決（起訴案
號：臺灣屏東地方法院檢察署96年度毒偵字第2086號），提起上
訴，本院判決如下：
     主  文
上訴駁回。
    事  實
一、甲○○於民國（以下同）89年間，因施用毒品案件，經臺灣
    屏東地方法院以89年度毒聲字第2868號裁定送觀察勒戒後，
    認有繼續施用毒品傾向，由臺灣屏東地方法院以90年度毒聲
    字第698 號裁定令入戒治處所施以強制戒治1 年，因其成效
    經評定為合格，由臺灣屏東地方法院以90年度毒聲字第1767
    號裁定停止戒治付保護管束，然於保護管束期間因違反保護
    管束情節重大，經臺灣屏東地方法院以91年毒聲字第352 號
    裁定撤銷停止戒治，因該裁定並未經宣示，係於91年4 月17
    日始送達於甲○○及聲請檢察官，然該停止戒治付保護管束
    已於送達前之91 年4月12日執行期滿，視為強制戒治執行完
    畢，已無從再予撤銷，故甲○○不服提起抗告，經本院以91
    年度毒抗字第106 號裁定撤銷本院91年毒聲字第352 號裁定
    ，並駁回檢察官之聲請確定。於上開強制戒治執行完畢後5
    年內之95年間，又因施用毒品案件，經臺灣屏東地方法院以
    95年度訴字第855 號判決判處有期徒刑10月，甲○○不服提
    起上訴，於96年1 月11日撤回上訴確定，嗣經臺灣屏東地方
    法院於96年7 月16日裁定減刑為有期徒刑5 月，於96年8 月
    6 日易科罰金執行完畢。詎猶不知悔改戒絕，(一)復基於施用
    第一級毒品海洛因之犯意，於96年10月17日晚上7 時許，在
    屏東縣潮州鎮通潮2 巷5 之7 號住處，將海洛因加水以針筒
    注射之方式，施用海洛因1 次；(二)又基於施用第二級毒品甲
    基安非他命之犯意，於96年10月19日下午6 時許採尿時往前
    回溯120 小時內之某時（不含為警查獲起至採尿止之時間）
    ，在不詳處所，以不詳方式施用甲基安非他命1 次。嗣於96
    年10月19日下午1 時40分許，在上址為警持票搜索，扣得如
    附表所示之物，並於同日下午6 時許，為警採集尿液，經送
    驗結果，發現含有甲基安非他命及其代謝物安非他命、海洛
    因水解後之可待因及嗎啡成分，而查獲上情。
二、案經屏東縣警察局內埔分局移送臺灣屏東地方法院檢察署檢
    察官偵查起訴
    理  由
一、訊之上訴人甲○○對上揭施用海洛因部分已坦承不諱，惟矢
    口否認施用安非他命，辯稱：未施用安非他命，不知尿液為
    何有甲基安非他命陽性反應云云。惟查：上訴人甲○○於96
    年10月19日下午6 時許採尿，經檢驗結果，確呈甲基安非他
    命及其代謝物安非他命陽性反應、海洛因水解後之可待因及
    嗎啡陽性反應，有正修科技大學超微量研究科技中心檢驗報
    告、尿液採證編號姓名對照表各1 紙件附卷可稽，且有扣案
    如附表所示之物可資佐證，又經送鑑定結果，亦呈如附表所
    示之毒品陽性反應，有高雄醫學大學附設中和紀念醫院檢驗
    報告18紙在卷可憑，再按毒品施用後於尿液中可檢出之時間
    ，受施用劑量及頻率、施用方式、飲水量之多寡、個人體質
    及其代謝情況等因素影響，一般可檢出之時間為海洛因服用
    後2 ～4 天、甲基安非他命1 ～5 天，有行政院衛生署管制
    藥品管理局92年3 月10日管檢字第0920001495號函附卷可憑
    ，準此，上訴人自白施用海洛因，此部分核與事實相符，而
    上訴人甲○○於採尿前5 天（120 小時）內曾施用甲基安非
    他命之事實，除其尿液經檢驗有安非他命陽性反應已如前述
    外，並有甲基安非他命夾鏈袋、吸食器 (玻璃燈泡製及玻璃
    瓶製）可証，又本案雖發生於強制戒治執行完畢之5 年後，
    但上訴人甲○○於強制戒治執行完畢5 年內已再犯施用毒品
    被判刑，已如前述，自應逕予論處，事證明確，上訴人甲○
    ○所辯：未施用安非他命云云，係卸責之詞，不足採信，其
    有施用海洛因、甲基安非他命之犯行均已堪認定。
二、按海洛因係毒品危害防制條例第2 條第2 項第1 款所規定之
    第一級毒品，甲基安非他命係毒品危害防制條例第2 條第2
    項第2 款所規定之第二級毒品，上訴人甲○○施用第一、二
    級毒品，核係分別犯同條例第10條第1 項之施用第一級毒品
    罪、第10條第2 項之施用第二級毒品罪。上訴人甲○○持有
    之毒品，已施用完畢，故持有之低度行為，應為施用之高度
    行為所吸收；又持有專供施用第二級毒品之器具，係施用之
    階段行為，為施用毒品所吸收（臺灣高等法院93年度上易字
    第1681號判決參照），均不另論罪。上訴人甲○○分別施用
    海洛因、甲基安非他命，其犯意各別，行為互殊，應分論併
    罰。上訴人甲○○於95年間曾因施用毒品案件，經臺灣屏東
    地方法院以95年度訴字第855 號判決判處有期徒刑10月，提
    起上訴後於96年1 月11日撤回上訴確定，嗣經臺灣屏東地方
    法院於96年7 月16日裁定減刑為有期徒刑5 月，於96年8 月
    6 日易科罰金執行完畢之事實，有臺灣高等法院被告前案紀
    錄表附卷可稽，其受徒刑之執行完畢，5 年以內故意再犯上
    開有期徒刑以上之2 罪，均為累犯，均應加重其刑。
三、原審適用毒品危害防制條例第10條第1 項、第2 項、第18條
    第1 項前段，刑法第11條、第47條第1 項、第51條第5 款規
    定，並審酌上訴人甲○○前因施用毒品犯行，經觀察勒戒、
    強制戒治，甚至刑之執行，猶不知戒絕，再施用毒品，無視
    於毒品對於自身健康之戕害，及國家對於杜絕毒品犯罪之禁
    令，且犯後坦承施用海洛因等一切情狀，就施用海洛因部分
    ，量處有期徒刑1 年2 月，就施用安非他命部分，量處有期
    徒刑10月，並定其應執行刑為有期徒刑1 年10月。扣案如附
    表編號1 至18所示之物，均呈如附表所示之毒品陽性反應，
    與各該毒品難以析離，應視同毒品；扣案如附表編號19、20
    所示之玻璃製吸食器，係專供施用甲基安非他命之器具，均
    應依毒品危害防制條例第18條第1 項前段規定，沒收銷燬之
    。並說明附表編號21所示之扣案針筒，既尚未拆封使用，顯
    未沾有毒品，且無證據證明為上訴人甲○○所有，其不沒收
    之理由。經核原判決認事用法並無不合，量刑及定執行刑亦
    屬適當，上訴人甲○○上訴否認施用安非他命，為無理由，
    應予駁回。
據上論結，應依刑事訴訟法第368 條，判決如主文。
本案經檢察官許月雲到庭執行職務。
中    華    民    國    97    年    6     月    23    日
                    刑事第六庭    審判長法  官  王憲義
                                        法  官  邱永貴
                                        法  官  張盛喜
以上正本證明與原本無異。
施用安非他命部分不得上訴。
施用海洛因部分如不服本判決應於收受本判決後10日內向本院提
出上訴書狀，其未敘述上訴理由者，並得於提起上訴後10日內向
本院補提理由書狀（均須按他造當事人之人數附繕本）「切勿逕
送上級法院」。
中    華    民    國    97    年    6     月    23    日
                                        書記官  黃一秋
附錄本判決論罪科刑法條：
毒品危害防制條例第10條
施用第一級毒品者，處6月以上5年以下有期徒刑。
施用第二級毒品者，處3年以下有期徒刑。
附表：
┌──┬───────┬────┬───────┐
│編號│扣案物品名稱  │報告編號│鑑定呈陽性反應│
├──┼───────┼────┼───────┤
│1   │針筒          │0000-000│海洛因        │
├──┼───────┼────┼───────┤
│2   │針筒          │0000-000│海洛因        │
├──┼───────┼────┼───────┤
│3   │針筒          │0000-000│海洛因        │
├──┼───────┼────┼───────┤
│4   │塑膠鏟子(吸管)│0000-000│海洛因        │
├──┼───────┼────┼───────┤
│5   │殘渣夾鏈袋    │0000-000│海洛因        │
├──┼───────┼────┼───────┤
│6   │殘渣夾鏈袋    │0000-000│海洛因        │
├──┼───────┼────┼───────┤
│7   │殘渣夾鏈袋    │0000-000│海洛因        │
├──┼───────┼────┼───────┤
│8   │殘渣夾鏈袋    │0000-000│海洛因        │
├──┼───────┼────┼───────┤
│9   │殘渣夾鏈袋    │0000-000│海洛因        │
├──┼───────┼────┼───────┤
│10  │殘渣夾鏈袋    │0000-000│海洛因        │
├──┼───────┼────┼───────┤
│11  │殘渣夾鏈袋    │0000-000│海洛因        │
├──┼───────┼────┼───────┤
│12  │殘渣夾鏈袋    │0000-000│海洛因        │
├──┼───────┼────┼───────┤
│13  │殘渣夾鏈袋    │0000-000│海洛因        │
├──┼───────┼────┼───────┤
│14  │殘渣夾鏈袋    │0000-000│海洛因        │
├──┼───────┼────┼───────┤
│15  │殘渣夾鏈袋    │0000-000│海洛因        │
├──┼───────┼────┼───────┤
│16  │殘渣夾鏈袋    │0000-000│海洛因        │
├──┼───────┼────┼───────┤
│17  │殘渣夾鏈袋    │0000-000│海洛因        │
├──┼───────┼────┼───────┤
│18  │殘渣夾鏈袋    │0000-000│甲基安非他命  │
├──┼───────┴────┴───────┤
│19  │甲基安非他命吸食器(玻璃燈泡製)          │
├──┼────────────────────┤
│20  │甲基安非他命吸食器(玻璃瓶製)            │
├──┼────────────────────┤
│21  │未拆封針筒                              │
└──┴────────────────────┘


司法院資訊處製作；財團法人民間司法改革基金會備份。
